臺灣屏東地方法院刑事判決
110年度交簡上字第110號
上  訴  人  
即  被  告  洪同安


上列上訴人即被告因公共危險案件，不服本院中華民國110年9月
24日110年度交簡字第1425號所為之第一審刑事簡易判決（聲請
簡易判決處刑案號：臺灣屏東地方檢察署110年度偵字第6800號
），提起上訴，本院管轄之第二審合議庭判決如下：
    主  文
上訴駁回。
    事  實
一、洪同安於民國110年3月14日21時許，在屏東縣鹽埔鄉南華橋
    邊某檳榔攤，飲用高粱酒後，其吐氣所含酒精濃度已達每公
    升0.25毫克以上，竟仍基於不能安全駕駛動力交通工具之犯
    意，於同日21時30分許駕駛電動自行車行駛於道路。嗣於同
    日21時46分許，洪同安駕駛電動自行車行經屏東縣鹽埔鄉勝
    利路時，不勝酒力而自摔倒地後送醫。經警方據報前往處理
    ，對其施以吐氣酒精濃度測試，於同日22時54分許，測得其
    吐氣所含酒精濃度達每公升1.19毫克，查悉上情。
二、案經屏東縣政府警察局里港分局報告臺灣屏東地方檢察署檢
    察官偵查後聲請簡易判決處刑。
    理  由
壹、程序方面
一、按被告以外之人於審判外之陳述，雖不符刑事訴訟法第159
    條之1至之4等4條之規定，而經當事人於審判程序同意作為
    證據，法院審酌該言詞陳述或書面陳述作成時之情況，認為
    適當者，亦得為證據；當事人、代理人或辯護人於法院調查
    證據時，知有刑事訴訟法第159條第1項不得為證據之情形，
    而未於言詞辯論終結前聲明異議者，視為有前項之同意，同
    法第159條之5定有明文。本判決所引下列供述證據，上訴人
    即被告洪同安（下稱被告）經本院合法傳喚而未到庭，檢察
    官於本院調查證據逐一告以要旨時，已知其內容及性質，而
    未於言詞辯論終結前聲明異議，本院審酌相關言詞陳述或書
    面陳述作成時之情況，並無違法不當之情形或證明力明顯過
    低之瑕疵，依刑事訴訟法第159條之5規定，認均有證據能力
    。至其餘資以認定本案犯罪事實之非供述證據，經查無違反
    法定程序取得之情形，依刑事訴訟法第158條之4反面解釋，
    應均具證據能力。
二、被告經本院合法傳喚，無正當理由，未於審判期日到庭，有
    本院送達證書及刑事報到單在卷可稽（見本院簡上卷第33、
    35頁），爰依刑事訴訟法第455條之1第3項準用同法第371條
    規定，不待其陳述逕行判決。
貳、實體方面
一、上開犯罪事實，業據被告於警詢時坦承不諱，復有員警職務
    報告、屏東縣政府警察局道路交通事故當事人酒精測定紀錄
    表、肇事現場略圖、道路交通事故現場圖、道路交通事故調
    查報告表(一)(二)及現場蒐證照片等件附卷足憑（見警卷第
    3、11、13、15、17、19、29至36頁），足認被告之任意性
    自白與事實相符，堪為論罪科刑之依據，本件事證明確，被
    告犯行堪以認定，應依法論科。
二、論罪
(一)按行為後法律有變更者，適用行為時之法律。但行為後之法
    律有利於行為人者，適用最有利於行為人之法律，刑法第2
    條定有明文。查被告行為後，刑法第185條之3於111年1月28
    日修正公布，並於同年月30日生效。修正前刑法第185條之3
    第1項原規定「駕駛動力交通工具而有下列情形之一者，處2
    年以下有期徒刑，得併科20萬元以下罰金」，修正後則為「
    駕駛動力交通工具而有下列情形之一者，處3年以下有期徒
    刑，得併科30萬元以下罰金」，經比較新舊法後，適用新法
    未較有利於被告，依刑法第2條第1項前段規定，應適用被告
    行為時即修正前刑法第185條之3第1項之規定。
(二)核被告所為，係犯修正前刑法第185條之3第1項第1款之不能
    安全駕駛動力交通工具罪。原判決雖未及比較新舊法，惟適
    用法律並無違誤，不影響本案論罪結果，無撤銷改判之必要
    ，附此敘明。
(三)被告前因不能安全駕駛致交通危險案件，經本院以106年度
    交簡字第859號判決判處有期徒刑3月確定，於106年9月29日
    易科罰金執行完畢，有臺灣高等法院被告前案紀錄表在卷可
    查（見本院簡上卷第21至23頁），其受有期徒刑執行完畢後
    ，5年內故意再犯本件有期徒刑以上之罪，為累犯，參酌司
    法院釋字第775號解釋意旨，審酌被告前已因犯同類型案件
    而經法院判處徒刑執行完畢，理應產生警惕作用而提升自我
    控管能力，然而被告卻故意再犯相同罪質之本罪，足見其對
    刑罰之反應力薄弱，爰依刑法第47條第1項規定加重其刑。
(四)至卷附之屏東縣政府警察局里港分局交通小隊道路交通事故
    肇事人自首情形紀錄表（見警卷第21頁），固勾選被告有：
    「報案人或勤指中心轉來資料未報明肇事人姓名，處理人員
    前往傷者就醫之醫院處理時，肇事人在場，並當場承認為肇
    事人」等情，惟此所謂被告承認「肇事」應係指被告承認駕
    駛電動自行車發生前揭事故一事而言，至於酒後駕車犯行部
    分，細究全案卷證，未見被告於接受吐氣酒精濃度檢驗前即
    有自首之情形，而係於警員查知其酒精濃度超過標準後，被
    告始於警詢時承認其駕駛電動自行車前有飲酒之情形，是被
    告承認本件犯罪，應屬自白，難認有自首規定之適用，附此
    敘明。
三、上訴說明
    被告略以：其身體狀況不是很好、有很多病痛，及家裡有母
    親要養，且工作為臨時工，沒有固定收入，希能通融等語為
    由，提起上訴。經查：
(一)按關於刑之量定，係實體法上賦予法院得為自由裁量之事項
    ，倘其量刑已以行為人之行為罪責為基礎，並斟酌刑法第57
    條各款所列情狀，在法定刑度內，酌量科刑，如無偏執一端
    ，致明顯失出失入情形，上級審法院即不得單就量刑部分遽
    指為不當或違法（最高法院108年度台上字第4420號判決參
    照）。
(二)原判決認被告罪證明確，因而適用修正前刑法第185條之3第
    1項第1款，刑法第47條第1項、第41條第1項前段等規定，並
    審酌被告於酒後吐氣所含酒精濃度高達每公升1.19毫克，已
    逾每公升0.25毫克之標準值甚多之情形下，仍貿然騎車上路
    ，不僅漠視自身安危，更罔顧其他用路人之生命、身體及財
    產安全，本案復已發生自摔事故，所為實非可取；復衡酌除
    前揭構成累犯部分不予重複評價外，被告另曾因不能安全駕
    駛致交通危險罪案件，經本院判處有期徒刑2月確定，有前
    引之被告前案紀錄表在卷可查，被告屢犯酒後駕車之公共危
    險案件，顯見其未能確實省思酒後駕車行為所衍生之高度潛
    在危險性，漠視公眾往來之交通安全，自應受相當之刑事非
    難；惟念其犯後坦承犯行，態度尚可，兼衡其智識程度及家
    庭經濟狀況等一切情狀，量處被告有期徒刑5月，並諭知以
    新臺幣（下同）1,000元折算1日之易科罰金折算標準。經核
    原判決認事用法，核無不合，量刑顯已斟酌刑法第57條各款
    事由，並基於刑罰目的性之考量、刑事政策之取向以及行為
    人刑罰感應力之衡量等因素而為刑之量定，係以行為人責任
    為基礎，並未逾越法定刑度，亦無違背公平正義之精神，客
    觀上不生量刑畸重畸輕之裁量權之濫用。本院審核前開各量
    刑事由，認為原判決對被告量處之刑，洵屬妥適，並無顯然
    失出或有失衡平之情事，亦無裁量逾越或裁量濫用之情事，
    應屬適當。
(三)綜上所述，被告上訴意旨以原判決量刑過重，請求從輕量刑
    等語，為無理由，應予駁回。
據上論斷，應依刑事訴訟法第455條之1第1項、第3項、第368條
、第371條，判決如主文。
本案經檢察官陳彥竹聲請以簡易判決處刑，檢察官王雪鴻到庭執
行職務。
中　　華　　民　　國　　111 　年　　4 　　月　　13　　日
                  刑事第三庭    審判長法  官  鍾佩真
　　　　　　　　　                    法  官  楊子龍
　　　　　　　　　                    法  官  黃虹蓁
以上正本證明與原本無異。
本判決不得上訴。
中　　華　　民　　國　　111 　年　　4 　　月　　18　　日
 　　　　　　　　　                   書記官  李家維
附錄論罪科刑法條：
修正前中華民國刑法第185條之3
駕駛動力交通工具而有下列情形之一者，處2年以下有期徒刑，
得併科20萬元以下罰金：
一、吐氣所含酒精濃度達每公升0.25毫克或血液中酒精濃度達百
    分之0.05以上。
二、有前款以外之其他情事足認服用酒類或其他相類之物，致不
    能安全駕駛。
三、服用毒品、麻醉藥品或其他相類之物，致不能安全駕駛。
因而致人於死者，處3年以上10年以下有期徒刑；致重傷者，處1
年以上7年以下有期徒刑。
曾犯本條或陸海空軍刑法第54條之罪，經有罪判決確定或經緩起
訴處分確定，於5年內再犯第1項之罪因而致人於死者，處無期徒
刑或5年以上有期徒刑；致重傷者，處3年以上10年以下有期徒刑
。